pl: Wydajność powrotu gumy: Wysoka sprężystość; Niska sprężystość; Średnia sprężystość; Inne
cs: Elastická zotavovací výkonnost: Vysoká návratnost tvaru; Nízká návratnost tvaru; Střední návratnost tvaru; Jiné
ja: 弾性体回復パフォーマンス: 高回復; 低回復; 中回復; その他
el: Απόδοση ανάκτησης ελαστικού: Υψηλή επαναφορά; Χαμηλή επαναφορά; Μεσαία επαναφορά; Άλλο
en: Elastic recovery performance: High recovery; Low recovery; Medium recovery; Other
hr-HR: Učinkovitost elastičnog oporavka: Visoki oporavak; Niski oporavak; Srednji oporavak; Ostalo
ro-RO: Performanța de recuperare elastică: Recuperare ridicată; Recuperare redusă; Recuperare medie; Altele
ko: 탄성 회복 성능: 높은 복원력; 낮은 복원력; 중간 복원력; 기타
de: Rückstellkraft des Gummibands: Hohe Rücksprungkraft; Niedrige Rücksprungkraft; Mittlere Rücksprungkraft; Sonstige
sk-SK: Miera elastického zotavenia: Vysoká obnova tvaru; Nízka obnova tvaru; Stredná obnova tvaru; Iné
sl-SI: Uspeh elastičnega okrevanja: Visoka prožnost; Nizka prožnost; Srednja prožnost; Drugo
th: ประสิทธิภาพการคืนตัวของยางยืด: คืนตัวสูง; คืนตัวต่ำ; คืนตัวปานกลาง; อื่นๆ
pt-PT: desempenho de recuperação elástica: Elevada recuperação; Baixa recuperação; Média recuperação; Outro
bg-BG: Възстановяване на формата на ластика: Високо възстановяване; Ниско възстановяване; Средно възстановяване; Друго
it: Prestazioni di recupero elastico: Recupero elevato; Recupero basso; Recupero medio; Altro
lt-LT: Elastinės juostos atsistatymo veikimas: Aukštas atkuriamumas; Žemas atkuriamumas; Vidutinis atkuriamumas; Kita
da: Elastisk genopretningsevne: Høj formbestandighed; Lav formbestandighed; Medium formbestandighed; Andet
vi: Hiệu suất phục hồi của thun: Độ đàn hồi cao; Độ đàn hồi thấp; Độ đàn hồi trung bình; Khác
nb: Elastisk gjenopprettingsytelse: Høy spenst; Lav spenst; Middels spenst; Annet
nl: Elastiek herstelprestaties: Hoog herstelvermogen; Laag herstelvermogen; Gemiddeld herstelvermogen; Overige
tr: Lastik geri toparlanma performansı: Yüksek toparlanma; Düşük toparlanma; Orta toparlanma; Diğer
ru: Восстановление эластичной ленты после растяжения: Высокая степень восстановления; Низкая степень восстановления; Средняя степень восстановления; Другое
fr: Performance de reprise de l’élastique: Haute récupération; Faible récupération; Récupération moyenne; Autre
zh-TW: 鬆緊帶恢復性能: 高回復力; 低回復力; 中回復力; 其他
sv: Elastisk återhämtningsprestanda: Hög återhämtning; Låg återhämtning; Medelhög återhämtning; Övrigt
pt-BR: Desempenho de recuperação do elástico: Alta recuperação; Baixa recuperação; Média recuperação; Outro
hu: Rugalmas helyreállási teljesítmény: Magas rugalmasság; Alacsony rugalmasság; Közepes rugalmasság; Egyéb
es: Rendimiento de recuperación elástica: Recuperación alta; Recuperación baja; Recuperación media; Otro
zh-CN: 松紧带回弹性能: 高回弹; 低回弹; 中回弹; 其他
fi: Kuminauhan palautumistehokkuus: Korkea palautuvuus; Alhainen palautuvuus; Keskitason palautuvuus; Muu